# 境外提货

提问人：ziyan 时间：2014-06-23 22:25:38
请问各位老师：外商独资企业，出口销售业务，将产品生产后报关出口至境外仓库（仓库费用有外资企业承担），出口时不确认收入，货物自境外仓库发货后予以确认销售收入；请问各位老师，这样做可以吗？审计是做了调整确认了收入，这样做可以吗？谢谢

回答人：chenyiwei
关注与客户如何约定货物所有权上主要风险和报酬的转移时点，是在货物报关出口时？还是在客户在境外实际领用货物时？

提问人：ziyan 时间：2014-06-24 11:08:10
陈老师，您好，谢谢陈老师那么晚还答复我。是客户在境外实际领用货物时。我们当时做审计调整时是觉得虽然风险尚未转移，但客户对货物的控制权很弱，且退货换货等不像在国内那么方便，对方也无法提供盘点的依据，所以做了审计调整

回答人：chenyiwei
你说的理由是审计范围的限制，但这与会计上确认收入所依据的风险和报酬的转移不是一回事，不应混淆两者的界限。收入确认时点还是合同约定的风险报酬转移时点。如果无法确定或者无法对境外存货有效控制，可能范围受限

提问人：ziyan 时间：2014-06-25 09:44:22
哦，这样啊，恩，谢谢陈老师。那如果是审计范围受限制的话，审计报告应该是保留的对吧？如果这个在重要性水平里面

回答人：chenyiwei
如果该范围受限的可能影响超出财务报表整体重要性水平，则应考虑出具适当的非无保留审计意见。